【裁判字號】    95,訴,10051
【裁判日期】    951128
【裁判案由】    清償借款
【裁判全文】
臺灣臺北地方法院民事判決             95年度訴字第10051號
原      告  台灣銀行股份有限公司
法定代理人  乙○○
訴訟代理人  甲○○
複代理人    丙○○
被      告  戊○○
訴訟代理人  丁○○
上列當事人間請求清償借款案件，本院於民國95年11月21日言詞
辯論終結，判決如下：
    主      文
被告應給付原告新臺幣參佰貳拾萬伍仟零捌拾貳元，及自民國九
十五年三月二日起至清償日止，按週年利率百分之三點零四五計
算之利息，並自民國九十五年四月三日起至清償日止，在六個月
以內者按上開利率百分之十，超過六個月者超過部分按上開利率
百分之二十給付違約金。
訴訟費用由被告負擔。
    事實及理由
一、本件依兩造簽訂放款借據第12條之約定合意由本院管轄，合
    先敘明。
二、原告主張：被告於民國90年7月2日因購屋需要，向原告借用
    房屋購置貸款新台幣（下同）350萬元，約定自90年7月2日
    起至110年7月2日止，於借用後前3年為寬限期按月繳息，第
    4 年起分204期，每一月為一期，依年金法按月於每月2日攤
    還本息。借款按郵政儲金匯業局2年期定期儲金機動利率另
    加碼年利率1%計息，另由政府補貼年率0.85%之利息，惟嗣
    後不論任何理由，一經政府停止補貼利息時，改按郵政儲金
    匯業局2年期定期儲金機動利率另加碼年率1%計息，倘不依
    期還本、付息或償付本息時，除願就遲延還本部分，自遲延
    時起按借款利率給付遲延利息外，並應就遲延還本付息部分
    ，本金自到期日起，利息自付息日起，照應還款額，逾期6
    個月以內者，按本借款利率10%，逾期6個月以上者，按本借
    款利率20%給付違約金。因被告有本放款借據第9條第1項第1
    款任何一宗債務不依約清償或攤還本息之情事，原告以95年
    9  月4日函將契約視為全部到期，迄今尚有如聲明所示之本
    金利息及違約金未獲清償。並聲明：如主文所示。
三、被告辯稱：被告確有積欠如原告訴之聲明所示之款項，亦有
    清償意願，但現在無法一次清償等語。並聲明：駁回原告之
    訴。
四、經查原告主張之事實，業據其提出放款借據、撥款委託書、
    催收款項帳影本及小額貸款全部查詢單、郵政儲金利率表等
    件為證，且被告對於原告主張其欠款之事實及金額均不爭執
    ，足認原告之主張為真實。從而原告依兩造之約定請求被告
    給付如主文所示之本金、利息及違約金，為有理由，應予准
    許。
五、綜上所述，本件原告之訴為有理由，爰依民事訴訟法第78條
    ，判決如主文。
中    華    民    國    95    年    11    月    28    日
                  民事第六庭    法  官  邱  琦
以上正本係照原本作成
如對本判決上訴，須於判決送達後20日內向本院提出上訴狀
中    華    民    國    95    年    11    月    28    日
                                書記官  池東旭


司法院資訊處製作；財團法人民間司法改革基金會備份。
